臺灣高等法院刑事附帶民事訴訟判決　　 94年度附民字第175號
原　　告　　甲○○
原　　告　　乙○○
被　　告　　丁○○
被　　告　　丙○○
上列被告因竊盜案件（94年度上易字第1709號），原告提起附帶
民事訴訟，請求損害賠償，本院判決如下：
    主  文
被告丁○○應給付原告甲○○新台幣伍拾柒萬玖仟伍佰零陸元及
自民國九十四年十一月二十一日起至清償日止按年利率百分之五
計算之利息。
被告丁○○應給付原告乙○○新台幣伍拾伍萬柒仟陸佰伍拾陸元
及自民國九十四年十一月二十一日起至清償日止按年利率百分之
五計算之利息。
原告其餘請求及假執行之聲請均駁回。
    事  實
甲、原告方面：
一、聲明：
  (一)被告二人應連帶賠償原告甲○○新台幣（下同）六十二萬九
    千五百零六元，原告乙○○六十一萬七千六佰五十六元，及
    自起訴狀繕本送達之翌日起至清償日止，按年息百分之五計
    算之利息。
  (二)原告願供擔保，聲請宣告假執行。
二、事實上陳述略稱：
    被告丁○○、丙○○二人以駕駛營業大貨車為業，與一名姓
    名年籍不詳綽號「陳仔」之成年男子（由檢察官另行偵辦）
    ，共同基於意圖為自己不法所有之犯意連絡，於九十四年一
    月十七日傍晚，由丁○○、丙○○分別駕駛車號872-KC號及
    810-GY號營業大貨車車頭，「陳仔」駕駛自用小客車在前引
    導，於當晚八時餘許，駛至宜蘭縣冬山鄉○○路六八０巷堤
    岸道路旁被害人乙○○之私人停車場，由丁○○將被害人甲○○停放該處之日產車號 JP-39號營業半拖車（其上載有鋼
    筋二萬五千三百四十公斤）拖掛在其營業大貨車後方，並指
    示丙○○將乙○○停放該處之三菱號 KW-21號營業半拖車（
    其上載有鋼筋二萬五千二百公斤）拖掛在丙○○所駕之營業
    大貨車後方，以此方式竊盜得手後，旋駛離該停車場，丁○○為逃避查緝，並在附近道路旁更換其竊取之半拖車車牌，
    將之改懸 6J-69號車牌，並在「陳仔」者引導下，將竊得之
    二輛載有鋼筋之半拖車拖至台北市○○○○道附近停放後，
    丁○○將酬勞八千元付予丙○○後各自離去，「陳仔」則續
    行處理贓物，是本件被告二人應負侵權行為連帶損害賠償責
    任。
三、證據：援用刑事訴訟證據。
乙、被告方面：
    否認犯罪，請求駁回原告之訴，理由引用刑事答辯。
    理  由
甲、被告丁○○部分：
一、刑事附帶民事訴訟之判決，應以刑事訴訟判決所認定之事實
    為據，刑事訴訟法第500條定有明文。
二、本件原告主張被告丁○○與一名姓名年籍不詳綽號「陳仔」
    之成年男子，共同竊取原告甲○○所有車號 JP-39號營業半
    拖車（其上載有鋼筋二萬五千三百四十公斤，價值四十一萬
    九千五百零六元）、原告乙○○所有車號 KW-21號營業半拖
    車（其上載有鋼筋二萬五千二百公斤，價值三十九萬七千六
    百五十六元）之事實，業經本院刑事判決認定在案，有94年
    度上易字第1709號刑事判決書可按（被告丙○○共同竊盜部
    分，本院認罪證不足，依法諭知無罪判決），又「因故意或
    過失，不法侵害他人之權利者，負損害賠償責任。故意以背
    於善良風俗之方法，加損害於他人者亦同。」民法第184 條
    第1 項定有明文，則原告請求範圍為其固有利益，自屬於法
    有據。惟計算上鋼筋部分，有原告提出之出貨單及羅東鋼鐵
    場股份有限公司出具之估價單在卷可憑，其中原告甲○○失
    竊鋼筋數量為二萬五千三百四十公斤，計算結果應價值四十
    二萬二千七百八十八元，惟原告甲○○僅聲稱並主張四十一
    萬九千五百零六元，自應以其主張之數額為準；營業半拖車
    部分，雖原告乙○○於狀中指稱其三菱 KW-21號營業半拖車
    價值二十二萬元，原告甲○○則稱其日產 JP-39號營業半拖
    車價值二十一萬元，惟本院參據原告並未提出最初購買價格
    證明，且於原審中二人復均曾供述以二十萬元購買（見原審
    卷第47頁），並於本院中陳述已使用八年等情，及參諸被告
    丙○○供稱：其之前買了一台十幾年份的板車，還要十二、
    十三萬元等語，衡量斟酌結果認原告所受半拖車之損害應以
    十六萬元為適當。
四、據此，原告甲○○請求被告丁○○賠償五十七萬九千五百零
    六元，原告乙○○請求被告丁○○賠償五十五萬七千六佰五
    十六元，及均自起訴狀繕本送達之翌日起至清償日止，按年
    息百分之五計算之法定遲延利息，為有理由，應予准許。逾
    此部分之請求為無理由，應予駁回。另本件附帶民事判決各
    原告所為之請求，均未逾新台幣一百萬元，爰不得上訴第三
    審，本院判決後即告確定並可據以執行，自無宣告假執行之
    必要，是有關原告假執行部份之聲請，亦應予駁回。
乙、被告丙○○部分：
一、按刑事訴訟諭知無罪、免訴或不受理之判決者，應以判決駁
    回原告之訴，刑事訴訟法第503條第1項前段定有明文。
二、本件被告被訴竊盜案件，業經臺灣宜蘭地方法院諭知無罪，
    檢察官不服原判決提起上訴後，亦經本院判決上訴駁回在案
　　。依照首開規定，則原告附帶提起之民事訴訟，自應予駁回
  　，其假執行之聲請因亦無所附麗，應併予駁回。
丙、據上論斷，應依刑事訴訟法第502條第1項、第2項、第503條
    第1項前段，判決如主文。
中　　華　　民　　國　　94　　年　　11　　月　　30　　日
　　　　　　　　　刑事第二十一庭審判長法  官　溫耀源
　　　　　　　　　　　　　　　　      法　官  周政達
　　　　　　　　　　　　　　　 　     法　官  邱同印
以上正本證明與原本無異。
不得上訴。
          　　　　　　　　　　　　　　書記官  莊昭樹
中　　華　　民　　國　　94　　年　　11　　月　　30　　日
